最　高　行　政　法　院　裁　定
　　　　　　　　　　　　　　　　　　 96年度裁字第03847號
上　訴　人　甲○○○○○○○○
被 上訴 人　臺北市政府交通局
代　表　人　羅孝賢
被 上訴 人　臺北市監理處
代　表　人　乙○○
上列當事人間公路法事件，上訴人對於中華民國96年3月3日臺北
高等行政法院96年度簡字第161號判決，提起上訴。本院裁定如
下：
    主  文
上訴駁回。
上訴審訴訟費用由上訴人負擔。
    理  由
一、按對於適用簡易程序之裁判提起上訴或抗告，須經最高行政
    法院之許可，且該許可以訴訟事件所涉及之法律見解具有原
    則性者為限，行政訴訟法第235條定有明文。所謂訴訟事件
    涉及之法律見解具有原則性，係指該事件所涉及之法律問題
    意義重大，而有加以闡釋之必要情形而言。
二、原審駁回上訴人於原審之訴係以：上訴人所有9C-3415號自
    用小客貨車，因欠繳民國94年全期之汽車燃料使用費計新臺
    幣（下同）4,320元，經被上訴人臺北市政府交通局再次通
    知上訴人於94年12月31日前繳納，上訴人於94年11月9日接
    獲通知，惟屆期未繳納，此有臺北市汽車燃料使用費繳納再
    次通知書送達證書及稅費管理系統稅費現況查詢作業資料等
    影本附訴願卷可稽。被上訴人臺北市政府交通局爰依公路法
    第75條、汽車燃料使用費徵收及分配辦法第11條規定，裁處
    上訴人1,800元罰鍰，並無不合。上訴人主張政府就本件汽
    車已徵收使用牌照稅、貨物稅，再徵收使用燃料費，顯係重
    複徵稅，請求停止課徵云云，核係針對其所積欠93年度及94
    年度汽車燃料使用費，請求予以撤銷。查系爭93年度及94年
    度汽車燃料使用費均係於各年度7月1日開徵，並於開徵前公
    告及通知汽車所有人，上訴人遲至95年4月7日始聲明不服，
    已逾訴願期限，是本件顯未經合法訴願，其逕提起行政訴訟
    請求免徵，與行政訴訟法第4條第1項規定不合。另依司法院
    釋字第593號解釋，主管機關基於公路法第27條第2項之授權
    ，於86年9月26日修正發布汽車燃料使用費徵收及分配辦法
    ，符合憲法第23條法律保留原則之要求。上開辦法第2條所
    定之徵收對象、第3條所定之徵收方式，並未牴觸憲法第7條
    之平等原則與第23條之比例原則；汽車燃料使用費與使用牌
    照稅之徵收亦不生雙重課稅之問題等詞，為判斷基礎。
三、上訴意旨略以：政府既已向上訴人徵收9C-3415號自用小客
    車之使用牌照稅及貨物稅，被上訴人再徵收汽車燃料使用費
    ，顯然重複課徵，有侵害上訴人之財產權之嫌，司法院釋字
    第593號解釋實不應作為被上訴人侵害人民財產權之依據及
    藉口。另被上訴人就上訴人指摘之中飽私囊情事，均未答辯
    ，亦有違誤之處等語。經核上訴人上開上訴理由，無非重述
    其在原審所作而為原審所不採之主張，而未具體表明原判決
    究有如何適用法規錯誤之情事，難認本件訴訟事件所涉及之
    法律見解具有原則性，依首揭規定，本件上訴不應許可，應
    予駁回。
四、依行政訴訟法第249條第1項前段、第104條、民事訴訟法第
    95條、第78條，裁定如主文。
中　　華　　民　　國　　96　　年　　12　　月　　20　　日
                    最高行政法院第二庭
                        審判長法官　鄭　淑　貞
                              法官　黃　合　文
                              法官　吳　明　鴻
                              法官　鄭　小　康
                              法官　帥　嘉　寶
以  上  正  本  證  明  與  原  本  無  異
中　　華　　民　　國　　96　　年　　12　　月　　21　　日
　　　　　　　　　　　　　　　書記官　阮　桂　芬
